【裁判字號】    98,抗,628
【裁判日期】    980422
【裁判案由】    撤銷假扣押
【裁判全文】
臺灣高等法院民事裁定                   98年度抗字第628號
抗  告  人  乙○○
抗告人因與相對人甲○○○間撤銷假扣押事件，對於中華民國98
年3月13日臺灣基隆地方法院98年度全聲字第12號所為裁定提起
抗告，本院裁定如下：
    主  文
抗告駁回。
抗告訴訟費用由抗告人負擔。
    理  由
一、相對人於原法院聲請意旨略以：相對人因與抗告人間返還不
    當得利事件而向原法院聲請假扣押獲准。茲因相對人已另案
    取得執行名義，前開假扣押裁定已無存在必要，爰依民事訴
    訟法第530條第3項規定請求撤銷前開假扣押裁定等語。
二、原裁定以：本件相對人前聲請原法院對抗告人以95年度裁全
    字565號裁定准予假扣押，現相對人聲請撤銷假扣押裁定，
    依民事訴訟法第530條第3項規定應予准許。
三、抗告意旨略以：相對人聲請撤銷假扣押裁定，目的在領回新
    台幣（下同）200萬元之擔保金，惟抗告人是否有不當管理
    或不法侵占相對人600萬元之本案訴訟，現仍在本院審理中
    ，而相對人假扣押抗告人銀行存款600萬元亦以假扣押名義
    執行完畢。若相對人將200萬元擔保金取回，將造成抗告人
    損害，應待600萬元之本案訴訟終結後，再行處理，為此提
    起抗告云云。
四、按假扣押之裁定，債權人得聲請撤銷之。民事訴訟法第530
    條第3項定有明文。查相對人前主張對抗告人有不當得利返
    還請求權，聲請假扣押，經原法院以95年度裁全字第565號
    裁定准許在案，有該裁定可稽（見原審卷第9頁）。則相對
    人本於債權人身分聲請撤銷該假扣押裁定，揆諸前揭規定，
    於法自無不合。原裁定予以准許，並無違誤。抗告意旨雖謂
    兩造間本案訴訟尚未確定，若准許相對人撤銷假扣押裁定領
    回擔保金，將使伊權益受損云云。惟按相對人若以假扣押裁
    定經撤銷為由聲請返還提存物，應依民事訴訟法第104條第1
    項第3款規定催告受擔保利益人行使權利而未行使，其提存
    物始得返還。故抗告人若因假扣押受有損害，於假扣押程序
    終結後本得依法行使權利，不因假扣押裁定撤銷而受影響。
    抗告人前揭抗辯，容屬誤會，其執此指摘原裁定不當，為無
    理由，應予駁回。
五、據上論結，本件抗告為無理由，依民事訴訟法第495條之1第
    1項、第95條、第78條，裁定如主文。
中    華    民    國    98    年    4     月    22    日
                  民事第一庭
                      審判長 法  官 張耀彩
                             法  官 林金吾
                             法  官 盧彥如
正本係照原本作成。
本裁定除以適用法規顯有錯誤為理由，不得再抗告。如提起再抗
告，應於收受後10日內委任律師為訴訟代理人向本院提出再抗告
狀。並繳納再抗告費新台幣１千元。
中    華    民    國    98    年    4     月    23    日
                             書記官 鄭兆璋


司法院資訊處製作；財團法人民間司法改革基金會備份。
